臺灣新竹地方法院刑事判決　　　　　　　　　　　　　九十三年度訴字第五二四號
　　公　訴　人　臺灣新竹地方法院檢察署檢察官
　　被　　　告　甲○○
右列被告因偽造文書等案件，經檢察官提起公訴（九十三年度核退偵字第八一號），
本院裁定以簡式審判程序審理，判決如左：
    主  文
甲○○行使偽造私文書，足以生損害於他人，處有期徒刑貳月，如易科罰金，以佰
元折算壹日。
台灣奧黛莉股份有限公司信用卡簽帳單上偽造之「乙○○」署名貳枚，均沒收。
    事  實
一、甲○○於民國九十一年十二月間向羅際健應徵傳播小姐，並留下其持用之000
    0000000號行動電話，供羅際健聯絡甲○○上班使用。嗣羅際健於九十二
    年一月十八日晚上十一時許，以0000000000號及000000000
    0號行動電話與甲○○持用之上開行動電話聯絡後，由羅際健駕駛車牌號碼Ｂ七
    ─五九四一號自用小客車，在新竹市關東橋某處搭載甲○○至新竹市○○路二三
    ○號「錢櫃ＫＴＶ」附近，與乙○○（起訴書誤為劉孟凡）及另二名不詳姓名年
    等候客人，迨於翌日即同年月十九日凌晨一時許，乙○○偕同另二名不詳姓名年
    ，甲○○見僅其一人尚在車內，乙○○所有之背包又無人看管，竟因缺錢花用，
    基於意圖為自己不法所有之犯意，乘無人注意之際，徒手竊取乙○○所有，放置
    在上開自小客車後座之背包一個（內有慶豐商業銀行股份有限公司《下稱慶豐銀
    行》卡號0000000000000000號信用卡一張、現金約新台幣《下
    同》五千元、少許化粧品及乙○○向不詳公司申請持用之信用卡十餘張，上開背
    包、信用卡及化粧品均遭甲○○丟棄），得手後，迅即下車自行返回其位於新竹
    縣竹東鎮○○路一二六號住處。其竊得上開背包後，發現背包內有乙○○持用之
    上開慶豐銀行信用卡一張，遂於當日下午五時十七分三十四秒，在上址住處，其
    父母所經營之「妮妮孕婦裝」店內，以店內印錄機確認該張信用卡尚可使用後，
    旋另基於偽造私文書及詐欺取財之犯意，於同日晚上十時十二分十五秒，至新竹
    市○○路四○八號「台灣奧黛莉股份有限公司新竹西大店」購物時，假冒其係信
    用卡持用人乙○○，欲以該張信用卡刷卡消費，不知情之店員持該張信用卡在印
    錄機上刷卡辨識通過後，由甲○○在「台灣奧黛莉股份有限公司」信用卡簽帳單
    持卡人簽名欄上偽造「乙○○」署名二枚（每份簽帳單一式二聯，採複寫方式，
    甲○○在客戶存查聯上偽造「乙○○」之署名，同時複寫在特約商店存查聯），
    用以證明乙○○消費之金額，且同意依照信用卡使用規定，一經使用或訂購物品
    ，均應按所示之全部金額，付款予發卡銀行，而偽造該紙私文書，並將所偽造之
    私文書簽帳單特約商店存根聯交給店員，主張「台灣奧黛莉股份有限公司」可依
    該紙簽帳單所載之金額，向發卡銀行請求付款之意思而行使之，致該名店員陷於
    錯誤，誤以為持卡人甲○○即是乙○○本人，同意甲○○以上開信用卡刷卡消費
    之方式，購買二千六百二十八元之物品，並將物品交付予其收受，足以生損害於
    乙○○、慶豐銀行及「台灣奧黛莉股份有限公司」。嗣乙○○發現背包遭竊，多
    次撥打甲○○持用之行動電話均無人接聽，乃報警處理，經警方依照羅際健提供
    之行動電話號碼找到甲○○而查獲上情。
二、案經乙○○訴由新竹市警察局第一分局報請臺灣新竹地方法院檢察署檢察官偵查
    起訴。
    理  由
一、被告甲○○所犯竊盜、行使偽造私文書及詐欺取財等罪，均非死刑、無期徒刑、
    最輕本刑為三年以上有期徒刑之罪或高等法院管轄第一審之案件，其於本院準備
    程序進行中，就被訴事實先為有罪之陳述，本院認為合於刑事訴訟法第二百七十
    三條之一之規定，裁定進行簡式審判程序，先予敘明。
二、上述事實，業經被告甲○○於本院審理時坦白承認，核與告訴人乙○○於警訊及
    偵查中指訴、證人羅際健於警訊及偵查中證述之情節大致相符，並有慶豐商業銀
    行股份有限公司九十三年八月十八日（九三）消卡險字第二五七號函暨所附台灣
    奧黛莉股份有限公司簽帳單影本與持卡人乙○○於九十二年一月十九日刷卡消費
    資料一份、羅際健持用之0000000000號及0000000000號通
    話明細清單共四紙在卷可資佐證，足見被告之自白與事實相符，可以採信，事證
    明確，被告竊盜、行使偽造私文書及詐欺取財等犯行均堪認定。
三、按「簽帳單」係信用卡持卡人所簽署，用以證明所消費之金額，並同意依照信用
    卡使用規定，一經使用或訂購物品，均應依所示之全部金額，付款予發卡銀行之
    文書，屬於持卡人所製作之私文書。又冒用他人之信用卡，使特約商店誤信冒用
    持卡人為真正持卡人，則其行詐之對象為各特約商店，如以此詐得現實財物，應
    成立刑法第三百三十九條第一項之詐欺取財罪。故核被告甲○○竊取背包之行為
　　，係犯刑法第三百二十條第一項之竊盜罪。其冒用乙○○名義，持乙○○申請使
  　用之慶豐銀行信用卡刷卡購物，於在信用卡簽帳單持卡人簽名欄上偽造「乙○○
    」署名後，將簽帳單交給特約商店店員，而購得物品之行為，係犯刑法第二百十
    六條、第二百十條之行使偽造私文書罪及同法第三百三十九條第一項之詐欺取財
    既遂罪。其在簽帳單上偽造「乙○○」署名之行為，為偽造私文書之部分行為，
    偽造私文書後持以行使，偽造之低度行為為其後行使之高度行為所吸收，均不另
    論罪。其竊取乙○○背包後，發現背包內慶豐銀行之信用卡，遂假冒乙○○身分
    ，持該張信用卡刷卡消費，應是本於不法取得乙○○錢財之一貫目的，故其所犯
    竊盜罪、行使偽造私文書罪與詐欺取財罪間，有行為與結果之牽連關係，應依刑
    法第五十五條後段牽連犯之規定，從一重之行使偽造私文書罪處斷。爰審酌被告
    無何前科之素行、因缺錢花用而行竊，且以竊得之信用卡刷卡購物之犯罪動機與
    目的、徒手行竊之手段、所得金錢與財物價值非高、造成乙○○、慶豐銀行、台
    灣奧黛莉股份有限公司損害非重及於坦認犯行，惟迄未與被害人乙○○、慶豐銀
    行等人達成民事和解，賠償其造成之損害之犯罪後態度等一切情狀，量處如主文
    所示之刑，並諭知易科罰金之折算標準。被告在台灣奧黛莉股份有限公司信用卡
    簽帳單上偽造之「乙○○」署名二枚，均應依刑法第二百十九條之規定併予宣告
    沒收。
據上論斷，應依刑事訴訟法第二百七十三條之一第一項、第二百九十九條第一項前段
，刑法第二百十六條、第二百十條、第三百二十條第一項、第三百三十九條第一項、
第五十五條、第四十一條第一項前段、第二百十九條，罰金罰鍰提高標準條例第一條
前段、第二條，判決如主文。
中　　　華　　　民　　　國　　九十三　　年　　 十二 　　月　　十四　　日
                                    臺灣新竹地方法院刑事第六庭
                                    　　　　法  官    林昌義
右正本證明與原本無異。
如不服本判決，應於判決送達後十日內向本院提出上訴狀( 應附繕本 )，上訴於臺灣
高等法院。
                                            書記官   黃旭淑
中　　　華　　　民　　　國　　九十三　　年　　 十二 　　月　　十四　　日
附錄本判決論罪科刑法條全文
中華民刑法第二百十條：
偽造、變造私文書，足以生損害於公眾或他人者，處五年以下有期徒刑。
中華民國刑法第二百十六條：
行使第二百十條至第二百十五條之文書者，依偽造、變造文書或登載不實事項或使登
載不實事項之規定處斷。
中華民國刑法第三百二十條
意圖為自己或第三人不法之所有，而竊取他人之動產者，為竊盜罪，處五年以下有期
徒刑、拘役或五百元以下罰金。
意圖為自己或第三人不法之利益，而竊佔他人之不動產者，依前項之規定處斷。
前二項之未遂犯罰之。
中華民國刑法第三百三十九條
意圖為自己或第三人不法之所有，以詐術使人將本人或第三人之物交付者，處五年以
下有期徒刑、拘役或科或併科一千元以下罰金。
以前項方法得財產上不法之利益或使第三人得之者，亦同。
前二項之未遂犯罰之。
